Hugo <u>Manac</u>hem

Développeur Full-Stack



- ⋈ hugomanachem.pro@gmail.com
- 06 11 28 68 50
- in https://www.linkedin.com/in/hugomanachem
- https://github.com/hugomanachem
- ★ https://hugomanachem.netlify.app/

₽ PROFIL

Ingénieur en informatique, mon expérience dans la gestion de projet ainsi que mes compétences en développement Web me permettent de travailler efficacement en équipe pour construire des applications Web Full-Stack de manière rigoureuse et organisée.

FORMATION

Full-Stack Web Development Program IRONHACK | Oct 2023 - Dec 2023 Bootcamp de 9 semaines intensives

HTML5, CSS3, Responsive Design, JavaScript (ES6), Git, React, MongoDB, Express, Node

Diplôme d'ingénieur en Informatique et Systèmes d'Information

Université de Technologie de Troyes Sep 2017 - Juin 2023

HARD SKILLS

- React, Javascript (ES6), HTML & CSS
- ExpressJS, NodeJS & MongoDB
- Git

PROJETS

L'école du chat de l'Aube | Site associatif

Site web fictif d'une association de protections des chats errants

Stack: React, Javascript, CSS, HTML

- Informations sur l'association
- Intégration d'une maquette
- Recherche et utilisation d'un gestionnaire de créneau

Portfolio 🛮

Stack: React, Javascript, CSS, HTML

- Intégration d'une maquette
- Responsive
- Recherche et utilisation d'un gestionnaire d'email

Games Wiki | Site d'informations

Site web collaboratif pour centraliser des informations sur les jeux vidéo

Stack: React, Express, Node, MongoDB

- Vue de pages de jeux vidéo
- Edition de pages et ajout de commentaires (selon rôle)
- Utilisation d'un éditeur wysiwyg

EXPÉRIENCE PROFESSIONNELLE

PRODUCT MANAGER

KLEIN BLUE PARTNERS | Sep 2022 - Juin 2023

- Identifier et clarifier les besoins utilisateurs afin d'améliorer leur expérience.
- Créer et structurer des solutions, tout en formalisant des spécifications pour guider le processus de développement.
- Établir la feuille de route du produit afin de définir une orientation et des objectifs clairs pour le développement.

PRODUCT OWNER

UNITED MOTION IDEAS | Juin 2021 - Dec 2021

- Identifier et évaluer les besoins des utilisateurs afin d'améliorer le développement du produit.
- Tester et définir des solutions pour améliorer les fonctionnalités et les performances.
- Exécuter des tests et intégrer les commentaires des utilisateurs pour améliorer la qualitédu produit.



Français

Natif

Anglais

Intermédiaire